【裁判字號】    95,易,1584
【裁判日期】    951213
【裁判案由】    竊盜
【裁判全文】
臺灣桃園地方法院刑事判決              95年度易字第1584號
公  訴  人  臺灣桃園地方法院檢察署檢察官
被      告  甲○○
上列被告因竊盜案件，經檢察官提起公訴（95年度偵字第20540
號），被告於準備程序進行中，就被訴事實為有罪之陳述，本院
告知其簡式審判程序之旨，聽取當事人意見後，裁定由受命法官
獨任依簡式審判程序審理，茲判決如下：
    主  文
甲○○竊盜，累犯，處有期徒刑拾月。
    事  實
一、甲○○前因竊盜案件，經臺灣板橋地方法院以92年度易字第
    3015號判決判處有期徒刑7 月確定，甫於民國94年2 月4 日
    執行完畢。詎仍不知悔改，竟意圖為自己不法所有，基於竊
    盜之犯意，於94年11月5 日下午2 時45分許，進入乙○○位
    在桃園縣桃園市○○街11之1 號之住處（侵入住宅犯行未據
    告訴），徒手開啟佛堂神桌上神像前壓克力板，竊取3 尊神
    像上之金牌共21面（價值約新臺幣21,000元）得手，並將之
    變賣現金花用殆盡。嗣經乙○○報警處理，警方採集上開壓
    克力板上之指紋送請鑑驗，核與甲○○之指紋相符，始查悉
    上情。
二、案經桃園縣政府警察局桃園分局報告臺灣桃園地方法院檢察
    署檢察官偵查起訴。
    理  由
一、被告甲○○對上開犯罪事實，業於本院審理時坦承不諱（見
    本院卷第27、30頁），其所述行竊手法、現場場景，核與證
    人即被害人乙○○於警詢時所證悉相吻合（見偵查卷第10、
    11頁），而警方採集上開壓克力板上之指紋送請鑑驗，確與
    甲○○之指紋相符，有內政部警政署刑事警察局95年1 月5
    日刑紋字第0940194582號鑑驗書、桃園縣政府警察局桃園分
    局刑案現場勘查紀錄表暨桃警鑑字第9411365 號刑事案件證
    物採驗紀錄表各1 份（見偵查卷第13至16、18、19頁）與現
    場照片5 張（見偵查卷第20號）在卷可稽，足認被告之自白
    與事實相符。本案事證明確，被告犯行堪以認定，應依法論
    科。
二、被告行為後，刑法部分條文及其配套規定業經變更，並均於
    95年7 月1 日施行，茲依規範行為後法律變更所生新舊法律
    比較適用之準據法即刑法第2 條第1 項之規定（最高法院95
    年5 月23日刑事庭第8 次會議決議參照），就與本案相關之
    法律變更，綜合全部罪刑為「從舊從輕」之整體比較（詳如
    附表所示），行為後之法律並未較有利於被告，是均應適用
    行為時即修正前之各規定論處。據此，核被告所為，係犯（
    行為時）刑法第320 條第1 項之竊盜罪。被告前因竊盜案件
    ，經臺灣板橋地方法院以92年度易字第3015號判決判處有期
    徒刑7 月確定，甫於94年2 月4 日執行完畢乙節，有臺灣高
    等法院被告前案紀錄表1 份在卷可考（見本院卷第4 至13頁
    ），其於前案執行完畢5 年內，再犯本件有期徒刑以上之罪
    ，為累犯，應依行為時刑法第47條規定加重其刑。爰審酌被
    告正值盛年，不思正途竊盜他人財物，對社會治安影響非輕
    ，惟犯後坦承犯行，態度尚稱良好，暨其犯罪之動機、目的
    、手段、素行、所竊財物之價值、犯案情節等一切情狀，量
    處如主文所示之刑。至公訴人雖聲請宣告被告令入勞動場所
    強制工作，惟本案僅查獲被告單一犯行，距其前次為竊盜行
    為（即犯罪事實欄所載之前案紀錄）亦相隔數年，並已執行
    完畢，尚無積極證據足認其有犯罪習慣，兼之本院斟酌被告
    之素行、犯案情節，認量處被告如主文所示之刑（未達1 年
    ，依竊盜犯贓物犯保安處分條例第2 條第4 項之規定，不適
    用該條例），已足收矯治之效，故不併予宣告強制工作處分
    ，併此敘明。
據上論斷，應依刑事訴訟法第273 條之1 第1 項、第299 條第1
項前段，刑法第2 條第1 項前段，行為時（即94年2 月2 日修正
公布、95年7 月1 日施行前之）刑法第320 條第1 項、第47條，
罰金罰鍰提高標準條例第1 條前段，判決如主文。
本案經檢察官何治蕙到庭執行職務。
中    華    民    國    95    年    12    月    13    日
                  刑事第十庭    法  官  許炎灶
以上正本證明與原本無異。
如不服本判決，應於判決送達後10日內向本院提出上訴狀（應附
繕本），上訴於臺灣高等法院。
                                書記官  文巧雲
中    華    民    國    95    年    12    月    19    日
附錄本案論罪科刑法條：刑法第320 條第1 項。
中華民國刑法第320條（普通竊盜罪、竊佔罪）
意圖為自己或第三人不法之所有，而竊取他人之動產者，為竊盜
罪，處5 年以下有期徒刑、拘役或5 百元以下罰金。
意圖為自己或第三人不法之利益，而竊佔他人之不動產者，依前
項之規定處斷。
前二項之未遂犯罰之。
附表：
┌──────┬───────────┬───────────┬────────────┐
│相關法律規定│行為時（修正前）之規定│裁判時（修正後）之規定│本案具體適用後之比較結果│
├──────┼───────────┼───────────┼────────────┤
│刑法第320 條│意圖為自己或第三人不法│意圖為自己或第三人不法│刑法第320 條第1 項條文本│
│第1 項      │之所有，而竊取他人之動│之所有，而竊取他人之動│身並未修正，惟其法定罰金│
│            │產者，為竊盜罪，處5 年│產者，為竊盜罪，處5 年│刑部分，雖不論依行為時或│
│            │以下有期徒刑、拘役或50│以下有期徒刑、拘役或50│裁判時之規定，罰金刑之最│
│            │0 元以下罰金。        │0 元以下罰金。        │高數額均屬一致，即均為銀│
├──────┼───────────┼───────────┤元5,000 元即新臺幣15,000│
│刑法第33條第│罰金：1 元以上。      │罰金：新臺幣1,000 元以│元，但行為時罰金刑之最低│
│5 款        │                      │上，以百元計算之。    │數額為銀元1 元，折算後為│
├──────┼───────────┼───────────┤新臺幣3 元，裁判時罰金刑│
│刑法施行法第│（無。惟另依「現行法規│中華民國94年1 月7 日刑│之最低數額，則為新臺幣1,│
│1 條之1     │所定貨幣單位折算新臺幣│法修正施行後，刑法分則│000 元，自以行為時之規定│
│            │條例」第2 條：「現行法│編所定罰金之貨幣單位為│有利於被告。            │
│            │規所定金額之貨幣單位為│新臺幣（第1 項）。94年│                        │
│            │圓、銀元或元者，以新臺│1 月7 日刑法修正時，刑│                        │
│            │幣元之3 倍折算之。」、│法分則編未修正之條文定│                        │
│            │「罰金罰鍰提高標準條例│有罰金者，自94年1 月7 │                        │
│            │」第1 條前段：「依法律│日刑法修正施行後，就其│                        │
│            │應處罰金、罰鍰者，就其│所定數額提高為30倍。但│                        │
│            │原定數額得提高為2 倍至│72年6 月26日至94年1 月│                        │
│            │10倍。」等規定，將貨幣│7 日新增或修正之條文，│                        │
│            │單位折算為新臺幣及提高│就其所定數額提高為3 倍│                        │
│            │罰金之處罰數額。）    │（第2 項）。          │                        │
├──────┼───────────┼───────────┼────────────┤
│刑法第47條  │受有期徒刑之執行完畢，│受徒刑之執行完畢，或一│被告於如犯罪事實欄所載之│
│            │或受無期徒刑或有期徒刑│部之執行而赦免後，5 年│有期徒刑執行完畢後，5 年│
│            │一部之執行而赦免後，5 │以內故意再犯有期徒刑以│內故意再犯本件有期徒刑以│
│            │年以內再犯有期徒刑以上│上之罪者，為累犯，加重│上之罪，無論依左揭行為時│
│            │之罪者，為累犯，加重本│本刑至2 分之1 （第1 項│或裁判時之規定，均構成累│
│            │刑至2 分之1 。        │）。                  │犯，裁判時之規定並未較有│
│            │                      │                      │利於被告。              │
└──────┴───────────┴───────────┴────────────┘


司法院資訊處製作；財團法人民間司法改革基金會備份。
